臺灣橋頭地方法院旗山簡易庭裁定
111年度旗秩字第5號
移送機關    高雄市政府警察局旗山分局
被移送人    王兆恩


上列被移送人違反社會秩序維護法案件，經移送機關以民國111
年9月27日高市警旗分偵字第11171877400號移送書移送審理，本
院裁定如下：
    主  文
王兆恩無正當理由攜帶類似真槍之玩具槍，有危害安全之虞，處
罰鍰新臺幣捌仟元。
扣案類似真槍之長槍、瓦斯手槍各壹支，均沒入。
    事實理由及證據
一、被移送人於下列時、地有違反社會秩序維護法之行為：
   （一）時間：民國111年9月17日晚上10時許。
   （二）地點：高雄市○○區○里路0巷0號。
   （三）行為：無正當理由，攜帶類似真槍之長槍、瓦斯手槍
         各1支，有危害安全之虞。
二、按無正當理由，攜帶類似真槍之玩具槍，而有危害安全之虞
    者，處3日以下拘留或新臺幣（下同）18,000元以下罰鍰，
    社會秩序維護法第65條第3款定有明文。而依上揭法條所規
    範要件，判定被移送人違反該行為時，首須被移送人客觀上
    有攜帶之行為，復該行為並無正當理由，且被移送人所處時
    空，已因其攜帶該類器械致生安全上危害，始足當之。是法
    院應就被移送人客觀上之攜帶行為，依其攜帶之目的，考量
    被移送人言詞舉動、時間、地點、身分等因素，據以認定是
    否構成上開條款之非行。
三、經查，被移送人於上開時、地，將其所有類似真槍之長槍、
    瓦斯手槍各1支，置於其所駕駛之車牌號碼000-0000號自用
    小貨車上，進而攜帶出行一情，已據被移送人於警詢時坦承
    不諱，並有高雄市政府警察局甲仙分局搜索扣押筆錄、扣押
    物品目錄表、現場照片等件可佐；又被移送人經警查獲其攜
    帶上開扣案槍枝之緣由，乃其與劉家昇發生口角爭執，並向
    劉家昇恫稱其欲拿槍射擊，致劉家昇心生畏懼而報警處理一
    節，同經證人劉家昇於警詢時證述明確。因此，被移送人既
    將外觀與真槍類似之扣案槍枝置於其所駕駛之自用小貨車上
    攜帶出行，更在與他人發生口角爭執時，恫稱欲開槍射擊，
    則其行為自足以使他人心生恐慌、畏怖，而有危害公共安全
    之虞，故被移送人上開違序事實，應堪認定，且此不因被移
    送人有無實際將槍枝拿出車外而有影響。
四、核被移送人所為，係違反社會秩序維護法第65條第3款無正
    當理由，攜帶類似真槍之玩具槍，而有危害安全之虞之規定
    。爰審酌被移送人之行為對於社會秩序所造成之危險程度，
    及其行為時之動機暨行為後之態度等一切情狀，量處如主文
    所示之罰鍰。另扣案類似真槍之長槍、瓦斯手槍各1支，為
    被移送人所有，且係供違反社會秩序維護法第65條第3款所
    用之物，爰依社會秩序維護法第22條第3項規定，併予宣告
    沒入。至移送書固認被移送人之行為，尚違反社會秩序維護
    法第63條第1項第1款之無正當理由，攜帶具有殺傷力器械之
    規定，但扣案長槍經本院囑託高雄市政府警察局進行動能初
    篩後，已確認因槍枝功能故障而無法測試擊發等情明灼，復
    移送機關亦未見有提出事證可佐該等扣案槍枝具有殺傷力之
    情況，因此，此部分尚難認被移送人有違反社會秩序維護法
    第63條第1項第1款之情事，但因基礎事實同一，爰由本院逕
    行變更法條以為裁定，附此敘明。
五、依社會秩序維護法第45條第1項、第65條第3款、第22條第3
    項，裁定如主文。
中　　華　　民　　國　　111 　年　　10　　月　　24　　日
          　　　　旗山簡易庭  法　　　官  楊博欽
以上正本係照原本作成。
如不服本裁定，得於裁定書送達之翌日起5 日內，以書狀敘述理
由，向本庭提出抗告。　　　　　　　　　
中　　華　　民　　國　　111 　年　　10　　月　　24　　日
　　　　　　　　　　　　　　　書　記　官  陳秋燕